臺灣新竹地方法院民事小額判決
110年度竹北小字第127號
原      告  新安東京海上產物保險股份有限公司桃園分公司

法定代理人  單正寰  
訴訟代理人  陳賢哲  
            張穎婕  
被      告  尹懷民  
上列當事人間請求損害賠償事件，本院於民國110年3月22日辯論
終結，判決如下：
    主  文
被告應給付原告新臺幣壹萬肆仟壹佰肆拾柒元，及自民國一百一
十年二月二十七日起至清償日止，按年息百分之五計算之利息。
訴訟費用新臺幣壹仟元由被告負擔。
本判決第一項得假執行。
    事實及理由
壹、程序方面：
    本件被告經合法通知，未於言詞辯論期日到場，核無民事訴
    訟法第386條所列各款情形，爰依原告之聲請，由其一造辯
    論而為判決。
貳、實體方面：
一、原告主張：被告於民國109年10月12日20時28分許，駕駛車
    牌號碼000-0000號普通重型機車，行經新竹縣○○鄉○○路○段0
    00號前，因跨越雙黃線行駛之過失，撞及訴外人范蕙君所有
    、由原告承保之車牌號碼000-0000號自用小客車（下稱系爭
    車輛），致系爭車輛左側車身、左前後門、左後葉子板及左
    車門後視鏡等受有損害，支出必要修理費用新臺幣（下同）
    14,147元（含工資4,425元、烤漆費用9,722元）。爰依侵權
    行為法律關係提起本件訴訟。並聲明：被告應給付原告14,1
    47元，及自起訴狀繕本送達翌日起至清償日止，按年息5%計
    算之利息。
二、被告經合法通知，未於言詞辯論期日到場，亦未提出書狀作
    何聲明或陳述。
三、本院之判斷：
㈠、原告主張之上開事實，業據提出系爭車輛行車執照、車損照
    片、道路交通事故當事人登記聯單、估價單、統一發票、理
    賠案件簽收單、汽車險賠款同意書等件影本為證（見本院卷
    第15-27頁），並經本院依職權向新竹縣政府警察局新湖分
    局調取本件交通事故之當事人登記聯單、道路交通事故現場
    圖、酒精測定紀錄表、A3類道路交通事故調查紀錄表、現場
    照片、舉發違反道路交通管理事件通知單等件核閱無訛（見
    本院卷第37-56頁），而被告經合法通知，迄未到庭陳述，
    亦未提出書狀作何有利於己之聲明、陳述或證據以供本院審
    酌，本院依調查證據之結果及斟酌全辯論意旨，堪信原告之
    主張為真實。
㈡、按駕駛人駕駛汽車，應遵守道路交通標誌、標線、號誌之指
    示，道路交通安全規則第90條第1項定有明文；又雙黃實線
    設於路段中，用以分隔對向車道，並雙向禁止超車、跨越或
    迴轉，道路交通標誌標線號誌設置規則第149條第1項第8款
    亦有明文。經查，本件肇事地點設有雙黃實線，為劃有分向
    限制線之路段，本件被告於事故發生後警詢時陳稱：伊從統
    一超商門口穿越雙黃線至對向車道，不慎擦撞直行之自小客
    車；肇事當時行車速率約10公里等語（見本院卷第47頁），
    而范蕙君於警詢時陳稱：伊沿中山路三段由南往北方向行駛
    於行駛至中山路三段489號前，見對方駕駛人駕駛普通重型
    機車從中山路三段489號前跨越雙黃線從我車輛之左側車身
    行駛而來，對方車輛前車頭與我車輛之左側車身發生碰撞；
    肇事當時行車速率大約43公里等語（見本院卷第49頁），參
    以事故發生當時天候晴、事故前視線無障礙物等情，有A3類
    道路交通事故調查紀錄表及現場照片在卷為憑（見本院卷第
    47-49頁、第53-56頁），顯見被告並無不能注意之情事，然
    被告竟疏未注意及此，於騎乘普通重型機車行經上開地點時
    ，竟任意跨越雙黃線左轉彎，又未讓對向直行之系爭車輛先
    行，致撞擊系爭車輛之左側車身，造成系爭車輛受有損害，
    其自有過失，且系爭車輛之損害與被告之過失行為間具有相
    當因果關係，是被告就本件肇事應負過失侵權行為責任，洵
    堪認定。
㈢、次按因故意或過失不法侵害他人之權利者，負損害賠償責任
    ；又汽車、機車或其他非依軌道行駛之動力車輛，在使用中
    加損害於他人者，駕駛人應賠償因此所生之損害；不法毀損
    他人之物者，被害人得請求賠償其物因毀損所減少之價值，
    民法第184條第1項前段、第191條之2、第196條分別定有明
    文。又物被毀損時，被害人除得依據民法第196條請求賠償
    外，並不排除民法第213條至第215條之適用，依民法第196
    條請求賠償物被毀損所減少之價額，得以修復費用為估定之
    標準，但以必要者為限（例如：修理材料以新品換舊品，應
    予折舊），亦有最高法院77年度第9次民事庭會議決議、同
    院73年度台上字第1574號判決意旨可資參照。查原告主張已
    支付系爭車輛受損之修理費用14,147元（含工資4,425元、
    烤漆費用9,722元），有估價單、統一發票、車輛維修保險
    賠款付承修廠商同意書影本各1件在卷可參（見本院卷第21-
    27頁），經核該修復項目，與系爭車輛受損之情形大致相符
    ，並有車輛受損照片數張為證（見本院卷第17頁），被告亦
    未到場或具狀爭執，堪認為修復系爭車輛所必要。且參諸一
    般常情，上開費用核屬工資費用，故無折舊之問題，各項費
    用亦尚稱合理，則原告此部份之請求自應准許。
㈢、末按，被保險人因保險人應負保險責任之損失發生，而對於
    第三人有損失賠償請求權者，保險人得於給付賠償金額後，
    代位行使被保險人對於第三人之請求權，保險法第53條第1
    項亦定有明文；而此項法定代位權之行使，有債權移轉之效
    果，故於保險人給付賠償金額後，被保險人對於第三人請求
    權即移轉於保險人（最高法院69年度台上字第923號判例意
    旨參照）。查原告業已依保險契約之約定賠付所承保系爭車
    輛之修復費用14,147元等情，有車輛維修保險賠款付承修廠
    商同意書、統一發票在卷可考，參諸前開說明，其自得代位
    被保險人行使對被告之損害賠償請求權。而本件被保險人所
    得請求之損害賠償額為14,147元等情，既如前述，則原告代
    位請求被告應賠償14,147元，自應准許。
㈣、綜上所述，原告依保險代位及侵權行為損害賠償之法律關係
    ，請求被告賠償原告14,147元，及自起訴狀繕本送達翌日即
    110年2月27日起至清償日止，按年息5%計算之利息，為有理
    由，應予准許。
四、本件係適用小額訴訟程序所為被告敗訴之判決，爰依職權宣
    告假執行，並於判決時確定訴訟費用額如主文第2項所示之
    金額。
五、據上論結，本件原告之訴為有理由，依民事訴訟法第436條
    之23、第436條第2項、第385條第1項前段、第78條、第436
    條之19第1項、第436條之20，判決如主文。
中　　華　　民　　國　　110 　年　　3 　　月　　31　　日
                  臺灣新竹地方法院竹北簡易庭
　　　　　　　　　　　　　　　　　法　官　鄭政宗
以上正本係照原本作成。
如對本判決上訴，非以判決違背法令為理由不得為之，且須於判
決送達後20日內向本院提出上訴狀，並記載上訴理由。如委任律
師提起上訴者，應一併繳納上訴審裁判費。
中　　華　　民　　國　　110 　年　　4 　　月　　1 　　日
                                　書記官　黃志微